臺灣高等法院臺南分院刑事判決
上　訴　人　臺灣臺南地方法院檢察署檢察官
被　　　告　甲 ○ ○
上列上訴人因被告違反毒品危害防制條例案件，不服臺灣臺南地
方法院九十三年度訴字第七六六號中華民國九十四年一月二十六
日第一審判決（起訴案號：臺灣臺南地方法院檢察署九十三年度
毒偵字第一一九八、二四五六號），提起上訴暨聲請併案審理（
併辦案號：臺灣臺南地方法院檢察署九十四年度毒偵字第四二八
、一三一五、一五九八號），本院判決如下：
    主  文
原判決關於連續施用第一級毒品部分撤銷。
甲○○連續施用第一級毒品，累犯，處有期徒刑壹年陸月，扣案
如附表編號１所載之第一級毒品海洛因，沒收銷燬之；扣案如附
表編號１所示之毒品外包裝、如附表編號４所示針筒壹支、塑膠
袋壹個，均沒收之。
    事  實
一、甲○○於九十一年間，分別因施用毒品、竊盜案件，經本院
    判處有期徒刑八月及三月，定應執行有期徒刑十月確定，於
    九十二年十二月七日縮刑期滿，執行完畢。又其於九十年
　　間，因施用毒品案件，經原審法院以九十年度毒聲字第七三
  　七號裁定送觀察勒戒後，認無繼續施用毒品傾向，經臺灣臺
    南地方法院檢察署檢察官於九十年八月十日，以九十年度毒
    偵緝字第四０一號、第四０二號不起訴處分；復於九十一年
    間，因施用毒品案件，經原審法院裁定觀察勒戒後，認有繼
    續施用毒品傾向，經以九十一年度毒聲字第一二０二號裁定
    令入強制戒治處所戒治，復經以九十二年毒聲字第四一號裁
    定停止戒治，所餘期間付保護管束，於九十二年七月二十三
    日保護管束期滿，停止戒治裁定未經撤銷，以執行完畢論。
二、詎甲○○仍不知悔改，尚未戒除毒癮，明知海洛因及安非他
    命，係毒品危害防制條例所明定之第一級、第二級毒品，不
    得持有及施用，竟基於施用第一級毒品海洛因之概括犯意，
    於前述強制戒治執行完畢釋放後之五年內，自九十三年六月
    五日起，至九十三年十月五日止，以將第一級毒品海洛因沾
    於香煙吸食之方式，在臺南市○○區○○街三段二一０號住
    處等地，連續施用第一級毒品海洛因多次；嗣經警分別於附
    表編號１、２所載之時、地，當場查獲，並扣得黃源福拋出
    之香煙盒一包，內有如附表１、２所載之第一級毒品海洛因
    ，第二級毒品安非他命（被告持有第二級毒品部分經判處有
    期徒刑三月，未據上訴，已告確定）；嗣再經警於附表所示
    時、地，為警當場或驗尿查獲。每次查獲時均經甲○○同意
    ，對其採尿，尿液送驗後均呈嗎啡陽性反應，而知悉上情。
四、案經臺南市警察局第三分局報告臺灣臺南地方法院檢察署檢
    察官偵查起訴及臺南市警察局第五分局報告臺灣臺南地方法
    院檢察署檢察官函請併辦。
    理  由
一、被告甲○○經合法傳喚，有送達證書在卷可稽，其未於審理
    期日到庭辯論，惟右揭施用第一級毒品海洛因之犯罪事實，
    業據被告甲○○於原審審理時及警詢中供承不諱（檢察官向
    本院聲請併辦部分亦據其於警詢中坦承在卷），且被告於附
    表所示查獲當日，經警對其採尿送驗後，尿液均呈嗎啡陽性
    反應等情，亦有如附表所載之檢驗成績書及尿液送驗名冊對
    照表在卷可資佐證（分別參見臺灣臺南地方法院檢察署九十
    三年度毒偵字第一一九八號第二四頁、臺南市警察局第三分
    局南市警三刑偵字第０九三０００三七三號卷第九頁；臺南
    市警察局第五分局南市警五刑偵字第八二一號卷第三頁、第
    五頁；臺灣臺南地方法院檢察署九十四年度毒偵字第四二八
    號第二八、二九頁、臺南市警察局第三分局南市警三刑偵字
    第九四００００００四七號卷第十三頁；臺南市警察局第三
    分局南市警三刑偵字第九四０００００００三三五號卷第三
    、四頁；臺南市警察局第三分局南市警三刑偵字第九四００
    ０００四二五號卷第四、五頁）。又按海洛因係由嗎啡經化
    學合成而製得，經吸食進入人體後，因代謝而分解又生成嗎
    啡，因此施打海洛因後，由尿液檢驗結果仍為嗎啡反應。是
    以，被告自白施用海洛因，而尿液呈現嗎啡陽性反應，核屬
    科學上合理之現象。又為警扣得之如附表編號１所載第一級
    毒品海洛因，經送鑑定結果，均含有第一級第六項毒品海洛
    因成分，確屬第一級毒品海洛因無訛，有附表所載法務部調
    查局鑑定通知書一紙（詳原審卷第十四頁）。綜合上開事證
    互核相符，被告連續施用第一級毒品海洛因之犯行至為明灼
    。此外，被告前因施用毒品案件，經法院裁定送觀察、勒戒
    後，認有繼續施用毒品之傾向，再經法院裁定送強制戒治，
    而於九十二年七月二十三日保護管束期滿，有臺灣臺南地方
    法院檢察署刑案資料查註紀錄表、法務部全國檢察官線上查
    詢刑案人犯在監所最新資料報表及臺灣高等法院被告全國前
    案紀錄表各一份在卷可參。綜上所查，被告自白核與事實相
    符，本件事證明確，被告犯行堪以認定，應依法論科。
二、查海洛因為第一級毒品，毒品危害防制條例第二條第二項第
    一款定有明文。查被告甲○○施用第一級毒品海洛因，核其
    所為，係犯毒品危害防制條例第十條第一項之施用第一級毒
    品罪。被告施用時非法持有第一級毒品海洛因之低度行為，
    已為其施用之高度行為所吸收，不另論罪。其先後多次施用
    第一級毒品之犯行，時間緊接，犯罪構成要件相同，顯係基
    於概括犯意反覆為之，為連續犯，應依刑法第五十六條之規
    定以一罪論，並依法加重其刑。附表編號３、４、５、６所
    示檢察官函請併辦部分，即被告於九十三年六月十九日至九
    十四年四月二十五日止施用第一級毒品之犯行事實，與起訴
    部分有裁判上一罪之連續犯關係，已如前述，為起訴效力所
    及，本院自得審理。又被告有如事實欄所載之前科，其於有
    期徒刑執行完畢後，五年內再犯本件有期徒刑以上之罪，為
    累犯，應依累犯之規定加重其刑，並依法遞予加重其刑。
三、原審以被告連續施用第一級毒品罪證明確，因予論罪科刑，
    固非無見，惟被告經檢察官起訴後仍繼續施用第一級毒品，
    原判決就如附表編號４、５、６部分之犯罪事實及審酌，容
    有未洽。檢察官據而上訴指摘原判決不當，為有理由，自應
    由本院將原判決撤銷改判，以期適法。爰審酌被告有如事實
    欄所載之施用毒品等前科素行，猶不知悔改，再犯本件連續
    施用第一級毒品罪，其犯罪之動機、目的、手段、所生危害
    、施用毒品之期間、犯罪後坦承部分犯行及施用毒品自戕身
    心等一切情狀，量處如主文第二項所示之刑。扣案如附表編
    號１所示之第一級毒品海洛因，屬違禁物，已如前述，即應
    依毒品危害防制條例第十八條第一項前段之規定，沒收銷燬
    之。至扣案如附表編號１、４所示之毒品外包裝及分裝瓶、
    塑膠袋等物，既係用於包裹毒品，防其裸露、逸出、潮濕，
    以及針筒均屬便於持有及施用之物，非屬修正後毒品危害防
    制條例第十九條第一項規定應沒收之物，故應依刑法第三十
    八條第一項第二款規定，宣告沒收之（最高法院九十一年度
    臺上字第四０七六號、第四四一六號判決參照）。
四、被告甲○○經合法傳喚，無正當理由未於審判期日到庭，不
    待其陳述，逕行判決
據上論斷，應依刑事訴訟法第三百六十九條第一項前段、第三百
七十一條、第三百六十四條、第二百九十九條第一項前段，毒品
危害防制條例第十條第一項、第十八條第一項，刑法第十一條前
段、第五十六條、第四十七條、第三十八條第一項第二款，判決
如主文。
本案經檢察官蘇南桓到庭執行職務。
中　　華　　民　　國　　94　　年　　7 　　月　　19　　日
                  刑事第二庭    審判長法　官  葉居正
                                      法　官  高明發
                                      法　官  李文福
以上正本證明與原本無異。
如不服本判決，應於收受本判決後十日內向本院提出上訴書狀。
其未敘述上訴理由者並得於提起上訴後十日內向本院補提理由書
狀（均須按他造當事人之人數附繕本）「切勿逕送上級法院」。
　　　　　　　　　　　　　　　　　　　書記官  李良倩
中　　華　　民　　國　　94　　年　　7 　　月　　20　　日
附錄法條：
毒品危害防制條例第10條：
施用第一級毒品者，處 6 月以上 5 年以下有期徒刑。
施用第二級毒品者，處 3 年以下有期徒刑。
附表：
┌───┬─────┬───────┬─────┬─────┬─────┐
│編  號│查獲時間及│毒品名稱及重量│ 包 裝 重 │驗尿結果及│ 備    註 │
│      │地點      │              │          │鑑定書    │          │
├───┼─────┼───────┼─────┼─────┼─────┤
│１─  │九十三年六│海洛因一包淨重│０．２１公│嗎啡陽性反│法務部調查│
│臺灣臺│月十九日零│０‧０２公克  │克        │應。臺南市│局九十三年│
│南地方│時十分許，│克            │          │衛生局九十│七月七月二│
│法院檢│在臺南市安│              │          │三年六月二│十日調科壹│
│察署九│南區○○街│              │          │十四日煙南│字第２００│
│十三年│二八一巷三│              │          │市衛檢字第│００４９０│
│度營毒│號旁空地  │              │          │９３０５５│０號鑑定通│
│偵字第│          │              │          │５號檢驗成│知書      │
│一一九│          │              │          │績書      │          │
│八號  │          │              │          │          │          │
├───┼─────┼───────┼─────┼─────┼─────┤
│２─  │同右      │安非他命一瓶  │分裝瓶一個│無        │國防部憲兵│
│同右  │          │淨重１．５２６│          │          │司令部刑事│
│      │          │２公克，驗餘淨│          │          │鑑識中心九│
│      │          │重１．４９４７│          │          │十三年十月│
│      │          │公克          │          │          │十一日（９│
│      │          │              │          │          │３）字鑑字│
│      │          │              │          │          │第１３３７│
│      │          │              │          │          │２號鑑驗通│
│      │          │              │          │          │知書      │
├───┼─────┼───────┼─────┼─────┼─────┤
│３─  │九十三年十│無            │無        │嗎啡陽性反│          │
│臺灣臺│月五日零時│              │          │應。臺南市│          │
│南地方│，在臺南市│              │          │衛生局九十│          │
│法院檢│安南區本原│              │          │三年十月二│          │
│察署九│街三段二一│              │          │十七日南市│          │
│十三年│○號      │              │          │衛驗字第九│          │
│度毒偵│          │              │          │三一○三四│          │
│字第二│          │              │          │號檢驗成績│          │
│四五六│          │              │          │書        │          │
│號    │          │              │          │          │          │
├───┼─────┼───────┼─────┼─────┼─────┤
│４─  │九十四年一│針筒一支、塑膠│無        │嗎啡陽性反│          │
│臺灣臺│月三十一日│袋一個        │          │應。長榮大│          │
│南地方│十時十分許│              │          │學濫用藥物│          │
│法院檢│，在臺南市│              │          │檢驗確認報│          │
│察署九│安南區本原│              │          │告        │          │
│十四年│街三段二一│              │          │　        │          │
│度毒偵│０號      │              │          │　        │          │
│字第四│          │              │          │　        │          │
│二八號│          │              │          │　　　　　│          │
├───┼─────┼───────┼─────┼─────┼─────┤
│５─  │九十四年四│無            │無        │嗎啡陽性反│          │
│臺灣臺│月二十五日│              │          │應。長榮大│          │
│南地方│，在臺南市│              │          │學濫用藥物│          │
│法院檢│安南區本原│              │          │檢驗確認報│          │
│察署九│街三段二一│              │          │告        │          │
│十四年│０號      │              │          │          │          │
│度毒偵│          │              │          │          │          │
│字第一│          │              │          │          │          │
│三一五│          │              │          │          │          │
│號    │          │              │          │          │          │
├───┼─────┼───────┼─────┼─────┼─────┤
│６─  │九十四年四│無            │無        │嗎啡陽性反│          │
│臺灣臺│月二十五日│              │          │應。長榮大│          │
│南地方│，在臺南市│              │          │學濫用藥物│          │
│法院檢│安南區本原│              │          │檢驗確認報│          │
│察署九│街三段二一│              │          │告        │          │
│十四年│０號      │              │          │          │          │
│度毒偵│          │              │          │          │          │
│字第一│          │              │          │          │          │
│五九八│          │              │          │          │          │
│號    │          │              │          │          │          │
└───┴─────┴───────┴─────┴─────┴─────┘
